【裁判字號】    92,易,2237
【裁判日期】    920916
【裁判案由】    傷害
【裁判全文】
臺灣板橋地方法院刑事判決                        九十二年度易字第二二三七號
    公  訴  人  臺灣板橋地方法院檢察署檢察官
    被      告  乙○○
右列被告因傷害案件，經檢察官提起公訴（九十一年度偵字第一０四０號），本院判
決如左：
    主  文
乙○○傷害人之身體，處拘役伍拾日，如易科罰金，以佰元折算壹日。
    事  實
一、乙○○於民國（下同）九十年八月十六日五時三十分許，在臺北縣三重市○○○
    路三重果菜市場內，與菜商甲○○相互就馬鈴薯出價競標，乙○○得標後，雙方
    仍就競標價格發生爭執，乙○○遂基於傷害之犯意，徒手毆打甲○○，致甲○○
    受有左眼挫瘀傷、前額頭皮挫傷、左胸第五、六肋骨骨折之傷害。
二、案經被害人甲○○訴由臺北縣政府警察局三重分局報請臺灣板橋地方法院檢察署
    檢察官偵查起訴。
    理  由
一、訊據被告乙○○固坦承於前揭時、地與甲○○發生爭執等情不諱，惟矢口否認有
    何傷害犯行，辯稱：伊僅與甲○○發生拉扯，伊並無毆打甲○○云云；惟查，右
    揭事實，業據告訴人甲○○迭於警訊及偵查時指訴綦詳，並有馬偕紀念醫院診斷
    證明書一份附卷可憑（見九十一年度偵字第一０四０號偵查卷第十三頁），而目
    擊證人黃金庭於偵查時證稱：甲○○、乙○○在競價馬鈴薯，得標之後，伊有聽
    到有人說「我就是故意喊高，怎樣」，伊是在等下一批貨，後來知道有人打架，
    伊跑過去看，看到甲○○、乙○○在打架等語，證人吳世聰亦於偵查時證稱：伊
    看見他們（指被告及告訴人）拳頭相向，伊等一群人就上前拉開等語（見九十一
    年度偵字第一０四０號偵查卷第三十六頁正、反面），再觀諸甲○○之診斷證明
    書，其上記載甲○○受有左眼挫瘀傷、前額頭皮挫傷、左胸第五、六肋骨骨折之
    傷害，顯非單純拉扯所致，是被告所辯顯係圖卸刑責之詞，不足採信。本件事證
    明確，被告犯行洵堪認定，應予依法論處。
二、核被告乙○○所為，係犯刑法第二百七十七條第一項傷害罪。爰審酌被告乙○○
    並無前科，及其犯罪動機、目的、手段、犯後態度及被害人所受之傷害，量處如
    主文所示之刑，並諭知易科罰金之折算標準，以示懲儆。
據上論斷，應依刑事訴訟法第二百九十九條第一項前段，刑法第二百七十七條第一項
、第四十一條第一項前段，罰金罰鍰提高標準條例第一條前段、第二條，判決如主文
。
本案經檢察官簡美慧到庭執行職務
中      華      民      國    九十二    年      九      月     十六     日
                                      臺灣板橋地方法院刑事第六庭
                                          法  官   林海祥
右正本證明與原本無異。
如不服本判決，應於判決送達後十日內，向本院提出上訴狀。
                                          書記官   陳映孜
中      華      民      國    九十二    年      九      月     十九     日
附錄本案論罪科刑主要法條：
中華民國刑法第二百七十七條
 (普通傷害罪)
傷害人之身體或健康者，處三年以下有期徒刑、拘役或一千元以下罰金。
犯前項之罪因而致人於死者，處無期徒刑或七年以上有期徒刑；致重傷者
，處三年以上十年以下有期徒刑。


司法院資訊處製作；財團法人民間司法改革基金會備份。
